【裁判字號】    97,審易,634
【裁判日期】    970609
【裁判案由】    竊盜
【裁判全文】
臺灣高雄地方法院刑事判決             97年度審易字第634號
公  訴  人  臺灣高雄地方法院檢察署檢察官
被      告  乙○○○
                    （現於台灣高雄第二監獄）
            丙○○
                    （現於台灣高雄女子監獄）
上列被告因竊盜案件，經檢察官聲請以簡易判決處刑（97度偵字
第5590號），本院認不應以簡易判決處刑（97年度審簡字第1557
號），乃簽准改依通常程序審理，嗣因被告等就被訴事實為有罪
之陳述，經本院裁定依簡式審判程序審理，判決如下：
    主  文
乙○○○、丙○○共同犯攜帶兇器竊盜罪，均累犯，各處有期徒
刑玖月。
    事實及理由
一、本件被告乙○○○、丙○○等所犯為死刑、無期徒刑或最輕
    本刑為3 年以上有期徒刑以外之罪，其於準備程序中就被訴
    事實為有罪之陳述，經法官告知簡式審判程序之旨，並聽取
    公訴人之意見後，依刑事訴訟法第273 條之1 第1 項規定，
    裁定行簡式審判程序，合先敘明。
二、本件犯罪事實及證據，除於犯罪事實欄補充該失竊電瓶「價
    值約為新台幣1000元」、證據部分補充：「被告乙○○○、
    丙○○2 人於本院審理時之自白」外，餘均引用附件檢察官
    起訴書所載。
三、查被告2 人行竊時所使用之老虎鉗雖未扣案，然審酌該老虎
    鉗既可剪斷電線，倘非質地堅硬之物，恐難收其效，是客觀
    上足認該老虎鉗對於人之生命、身體亦具危險性，應屬兇器
    無訛。是核被告所為，係犯刑法第321 條第1 項第3 款之攜
    帶兇器竊盜罪。被告2 人就上開犯行，有犯意聯絡及行為分
    擔，為共同正犯。又被告乙○○○前因竊盜、詐欺等案件，
    經本院分別判處有期徒刑1 年、3 月確定，並定應執行刑為
    有期徒刑1 年1 月，甫於96年5 月19日徒刑執行完畢出監；
    被告丙○○前因施用毒品罪，亦經本院分別判處有期徒刑5
    月、10月確定，並定應執行刑為有期徒刑1 年2 月，於95年
    5 月1 日因縮短刑期執行完畢出監等情，有臺灣高等法院被
    告前案紀錄表在卷可參。被告2 人均於受上開有期徒刑執行
    完畢後之5 年內，故意再犯本件有期徒刑以上罪，均為累犯
    ，應加重其刑。爰審酌被告2 人均值青壯，竟不思以正當途
    徑獲取財物，率爾攜帶兇器竊取他人財物，侵害他人之財產
    法益，實屬不該；惟念其犯後坦承犯行，態度尚可，及其犯
    罪之手段及所生損害等一切情狀，分別量處如主文所示之刑
    ，以示懲儆。至被告等人持以為本件犯行所用之老虎鉗，並
    非被告2 人所有，此業據被告乙○○○於本院審理時陳明在
    卷，爰不予諭知沒收，附此敘明。
據上論斷，應依刑事訴訟法第452 條、第273 條之1 第1 項、第
299 條第1 項前段、第310 條之2 、第454 條第2 項、刑法第28
條、第321 條第1 項第3 款、第47條第1 項，判決如主文。
本案經檢察官鄭益雄到庭執行職務。：
中    華    民    國    97    年    6     月    9     日
                  刑事第七庭  法  官  李淑惠
以上正本證明與原本無異。
如不服本判決，應於收受本判決後10日內向本院提出上訴書狀，
並應敘述具體理由，如未敘述上訴理由者，應於上訴期間屆滿後
20日內補提理由書狀於本院（均須按他造當事人之人數附繕本）
。
中    華    民    國    97    年    6     月    9     日
                              書記官  王淑娟
附件：
臺灣高雄地方法院檢察署檢察官聲請簡易判決處刑書
                                       97年度偵字第5590號
     被      告  乙○○○
                         男  30歲（民國○○年○月○○日生）
                         住高雄縣大寮鄉○○路486號
                         居高雄縣大寮鄉○○路446號
                         國民身分證統一編號：Ｚ000000000號
                 丙○○  女  31歲（民國○○年○月○日生）
                         住高雄縣大寮鄉○○路24之11號
                         國民身分證統一編號：Ｚ000000000號
上列被告等因竊盜案件，業經偵查終結，認為宜以簡易判決處刑
，茲將犯罪事實及證據並所犯法條分敘如下：
        犯罪事實
一、乙○○○、丙○○二人因缺錢購買毒品施用，遂於民國96年
    12月2 日凌晨3 時17分許，由乙○○○騎乘車牌號碼
    H9K-583 號重型機車搭載丙○○，行經高雄縣大寮鄉○○街
    19號前時，因見徐明琦所有之車牌號碼XG-026號營業用大貨
    車停放路旁，且無人看管，竟共同意圖為自己不法之所有，
    基於竊盜之犯意聯絡，由丙○○下車並持客觀上足以對人之
    生命、身體造成威脅之兇器老虎鉗1 支，剪斷該大貨車之電
    瓶之連結電線後，再將該電瓶搬至渠等所共乘機車之前方腳
    踏板上，再由乙○○○騎該機車搭載丙○○離開現場，該電
    瓶則交由丙○○轉賣予某資源回收商得款花用。嗣因徐明琦
    發現電瓶遭竊後報警處理，員警調閱該地之社區監視器始循
    線查獲上情。
二、案經徐明琦訴由高雄縣政府警察局林園分局報告偵辦。
        證據並所犯法條
一、上開犯罪事實業據被告乙○○○、丙○○於警詢及偵查中均
    坦承不諱，核與告訴人徐明琦於警詢中指訴之遭竊情節相符
    ，此外，並有高雄縣政府警察局林園分局中庄派出所受理刑
    事案件報案三聯單1 紙，被告二人行竊時之監視系統翻拍照
    片3 張等在卷可稽，渠等犯行堪以認定。
二、核被告二人所為，均係犯刑法第321 條第1 項第3 款之加重
    竊盜罪嫌。渠等間有犯意聯絡及行為分擔，請依共同正犯論
    處。又被告乙○○○前因犯竊盜、詐欺等案件，經貴院分別
    判處有期徒刑1 年、3 月確定，並定應執行刑為有期徒刑1
    年1 月，經入監執行，甫於96年5 月19日徒刑執行完畢出監
    。又被告丙○○前因犯施用毒品罪，經貴院分別判處有期徒
    刑5 月、10月確定，並定應執行刑為有期徒刑1 年2 月，經
    入監執行，甫於95年5 月1 日因縮短刑期執行完畢出監，此
    有渠等之刑案資料查註紀錄表在卷可參。今被告二人均於受
    上開有期徒刑之執行完畢後五年以內故意再犯本件有期徒刑
    以上罪，均為累犯，請依刑法第47條第1 項之規定加重其刑
    。
三、依刑事訴訟法第451條第1項聲請逕以簡易判決處刑。
      此    致
臺灣高雄地方法院
中    華    民    國    97    年    3     月    27    日
                                檢  察  官    甲  ○  ○


司法院資訊處製作；財團法人民間司法改革基金會備份。
